---
title: "R Notebook"
output: html_notebook
---
# Ejemplo1: 10x9 Secuencias iniciales en formato de cadenas
```{r}
sequences = c (
  "GAGGTAAAC",
  "TCCGTAAGT",
  "CAGGTTGGA",
  "ACAGTCAGT",
  "TAGGTCATT",
  "TAGGTACTG",
  "ATGGTAACT",
  "CAGGTATAC",
  "TGTGTGAGT",
  "AAGGTAAGT")
N = length (sequences)
M = nchar (sequences [1])
print (paste ("NxM: ", N, M))
print (sequences)
```

# Ejemplo2: 12x8 Secuencias iniciales en formato de cadenas
```{r}
sequences = c(
  "CCCATTGTTCTC",
  "TTTCTGGTTCTC",
  "TCAATTGTTTAG",
  "CTCATTGTTGTC",
  "TCCATTGTTCTC",
  "CCTATTGTTCTC",
  "TCCATTGTTCGT",
  "CCAATTGTTTTG")
N = length (sequences)
M = nchar (sequences [1])
print (paste ("NxM: ", N, M))
print (sequences)
```

# Convertimos las cadenas a matriz de caracters
```{r}
seqMatrix = matrix (unlist (strsplit (sequences, split="")),nrow=N,byrow = T)
print (seqMatrix)
```

# Calculamos la matrix de frecuencias (PCM)
```{r}
freqMatrix = NULL
for (j in 1:M) {
  nA = length(which (seqMatrix[,j]=="A"))
  nC = length(which (seqMatrix[,j]=="C"))
  nG = length(which (seqMatrix[,j]=="G"))
  nT = length(which (seqMatrix[,j]=="T"))
  nCol = c (nA, nC, nG, nT)
  freqMatrix = cbind (freqMatrix, nCol)
}
rownames (freqMatrix) = c ("A", "C", "G", "T")
colnames (freqMatrix) = paste0 ("p", 1:M)
#freqMatrix = freqMatrix + 1 # Con seudoconteo
freqMatrix = freqMatrix 
freqMatrix
```

# Calculamos la matrix de posici贸n de probabilidades o matrix ponderad de posiciones (PWM)
```{r}
# probMatrix = freqMatrix/(N+4) # Con seudoconteo
probMatrix = freqMatrix/(N)
print (round (probMatrix, 2))
PWM = probMatrix
```

# Contenido de Informaci贸n de una posici贸n de la matrix
# Ii = sum (fbi*log2(fbi))
```{r}
i=7
sumIi=0
for (b in c("A","C","G","T")) {
  sumIi = (sumIi + PWM [b,i]*log2(PWM[b,i]))
}
print (2+sumIi)
```

# Creamos el logo de la matriz de probabilidades
```{r}
library(seqLogo)
print (round (PWM,2))
print ("")
seqLogo (PWM)
```

# Calculamos P(S|PWM) la probabilidad de la secuencia S = "GAGGTAAAC"
```{r}
S = "CAGGTTGGA"
seqS = unlist (strsplit (S,"",))

message ("Seq S = ", seqS)
print (round (PWM, 2))
probabilidad = 1
multiplicaciones = NULL
for (j in 1:M) {
  jBase = seqS[j]
  probBase = PWM [jBase,j]
  probabilidad = probabilidad * probBase
  multiplicaciones = c (multiplicaciones, probBase)
}
message (paste0 (round (multiplicaciones, 2),sep=" x "))
message("\nProbabilidad = ", probabilidad)
```

# Matrix de Contenido de Informaci贸n 
# Ii = sum (fbi*log2(fbi))
# MCI = sum (Ii)
```{r}
#bA=bC=bG=bT = 1/4
bA = bT = 0.32
bG = bC = 0.18

A = log2 (PWM ["A",]/bA)
C = log2 (PWM ["C",]/bC)
G = log2 (PWM ["G",]/bG)
T = log2 (PWM ["T",]/bT)
ICM = rbind (A, C, G, T)
print (round (ICM,2))
```


# Calculamos P(S|PWM) la probabilidad de la secuencia S = "GAGGTAAAC"
```{r}
S = "AACCGGTTA"
seqS = unlist (strsplit (S,"",))

message ("Seq S = ", seqS)
print (round (ICM, 2))
valor = 0
sumas = NULL
for (j in 1:M) {
  base_j = seqS[j]
  pesoBase =  ICM [base_j, j]
  valor = valor + pesoBase
  sumas = c (sumas, pesoBase)
}
message (paste0 (round (sumas, 2),sep=" + "))
message("\nValorTotal = ", valor)
```
