---
title: "R Notebook"
output: html_notebook
---
```{r}
require(ggplot2)
require(ggseqlogo)
```

# Ejemplo1: 10x9 Secuencias iniciales en formato de cadenas
```{r}
sequences = c (
  "GAGGTAAAC",
  "TCCGTAAGT",
  "CAGGTTGGA",
  "ACAGTCAGT",
  "TAGGTCATT",
  "TAGGTACTG",
  "ATGGTAACT",
  "CAGGTATAC",
  "TGTGTGAGT",
  "AAGGTAAGT")
N = length (sequences)
M = nchar (sequences [1])
print (paste ("NxM: ", N, M))
print (sequences)
```

# Ejemplo2: 12x8 Secuencias iniciales en formato de cadenas
```{r}
sequences = c(
  "CCCATTGTTCTC",
  "TTTCTGGTTCTC",
  "TCAATTGTTTAG",
  "CTCATTGTTGTC",
  "TCCATTGTTCTC",
  "CCTATTGTTCTC",
  "TCCATTGTTCGT",
  "CCAATTGTTTTG")
N = length (sequences)
M = nchar (sequences [1])
print (paste ("NxM: ", N, M))
print (sequences)
```

# Ejemplo3: 12x8 Secuencias iniciales en formato de cadenas
```{r}
sequences = c(
"RHSHYLPFRGGARNCIGTLLRFELLPDPTR",
"DPFSAYHFDGGARNCIGKQARLVVDTLREL",
"FDPGRARFFGGARNCIGQFAMKVLTLVRFE",
"DPSRFAPFDGGARNCIGFAMLKVGLRFELL",
"DSFADPRFSGGARNCIGQAMMIVLLRFELL",
"RAPSRSHFRGRARNRIGQFMEKASTLRELP",
"RFPSHHAFRGRARNPIGKQLTLLRFELLPD",
"PAPSRSHFPGRARNAIGKQFMEKAATLRDD",
"AGSSHSHFAGRARNFIGFAMNKVALTLRFE")
N = length (sequences)
M = nchar (sequences [1])
print (paste ("NxM: ", N, M))
print (sequences)
```

# Convertimos las cadenas a matriz de caracters
```{r}
seqMatrix = matrix (unlist (strsplit (sequences, split="")),nrow=N,byrow = T)
print (seqMatrix)
```

# Calculamos la matrix de frecuencias (PCM)
```{r}
freqMatrix = NULL
aminos = c("A", "R", "N", "D", "C", "Q", "E", "G", "H", "I", "L", "K", "M", "F", "P", "S", "T", "W", "Y", "V", "B", "Z", "X") 
bases = c("A","C","G","T")
for (j in 1:M) {
  conteos = c()
  for (B in aminos) {
    nB = length(which (seqMatrix[,j]==B))
    conteos = c(conteos, nB)
  }
  freqMatrix = cbind (freqMatrix, conteos)
}
rownames (freqMatrix) = aminos
colnames (freqMatrix) = paste0 ("p", 1:M)
freqMatrix = freqMatrix + 0.01 # Con seudoconteo
#freqMatrix = freqMatrix 
freqMatrix
```

# Calculamos la matrix de posici贸n de probabilidades o matrix ponderad de posiciones (PWM)
```{r}
probMatrix = freqMatrix/(N+23*0.01)# Con seudoconteo
#probMatrix = freqMatrix/(N)
print (round (probMatrix, 2))
PWM = probMatrix 
```

# Contenido de Informaci贸n de una posici贸n de la matrix
# Ii = sum (fbi*log2(fbi))
```{r}
i=12
sumIi=0
for (b in aminos) {
  sumIi = (sumIi + PWM [b,i]*log2(PWM[b,i]))
}
print (2+sumIi)
```

# Creamos el logo de la matriz de probabilidades
```{r}
print (round (PWM,2))
print ("")
ggseqlogo (PWM, seq_type="aa")
```

# Calculamos P(S|PWM) la probabilidad de la secuencia S = "GAGGTAAAC"
```{r}
S = "CAGGTTGGA"
seqS = unlist (strsplit (S,"",))

message ("Seq S = ", seqS)
print (round (PWM, 2))
probabilidad = 1
multiplicaciones = NULL
for (j in 1:M) {
  jBase = seqS[j]
  probBase = PWM [jBase,j]
  probabilidad = probabilidad * probBase
  multiplicaciones = c (multiplicaciones, probBase)
}
message (paste0 (round (multiplicaciones, 2),sep=" x "))
message("\nProbabilidad = ", probabilidad)
```

# Matrix de Contenido de Informaci贸n 
# Ii = sum (fbi*log2(fbi))
# MCI = sum (Ii)
```{r}
#bA=bC=bG=bT = 1/4
bA = bT = 0.32
bG = bC = 0.18

A = log2 (PWM ["A",]/bA)
C = log2 (PWM ["C",]/bC)
G = log2 (PWM ["G",]/bG)
T = log2 (PWM ["T",]/bT)  
ICM = rbind (A, C, G, T)
print (round (ICM,2))
```


# Calculamos P(S|PWM) la probabilidad de la secuencia S = "GAGGTAAAC"
```{r}
S = "AACCGGTTA"
seqS = unlist (strsplit (S,"",))

message ("Seq S = ", seqS)
print (round (ICM, 2))
valor = 0
sumas = NULL
for (j in 1:M) {
  base_j = seqS[j]
  pesoBase =  ICM [base_j, j]
  valor = valor + pesoBase
  sumas = c (sumas, pesoBase)
}
message (paste0 (round (sumas, 2),sep=" + "))
message("\nValorTotal = ", valor)
```
